【裁判字號】    95,台抗,209
【裁判日期】    950406
【裁判案由】    損害賠償聲請法官迴避
【裁判全文】
最高法院民事裁定              九十五年度台抗字第二０九號
    抗  告  人  甲○○○○○○.
                力科技股份有限公司）
                        A, .
    法定代理人  乙○○○○○○.
    訴訟代理人  翁雅欣律師
                陳哲宏律師
    上 列一 人
    複 代理 人  麥怡平律師
上列抗告人因與相對人O2 Micro International Limited等間請
求損害賠償事件，聲請法官迴避，對於中華民國九十五年二月九
日臺灣高等法院裁定（九十五年度抗字第五號），提起抗告，本
院裁定如下：
    主  文
抗告駁回。
抗告訴訟費用由抗告人負擔。
    理  由
按對於抗告法院所為抗告有、無理由之裁定再為抗告，僅得以其
適用法規顯有錯誤為理由，並應經原法院之許可；此項許可，以
原裁定所涉及之法律見解具有原則上之重要性者為限，此觀民事
訴訟法第四百八十六條第四項、第五項之規定自明。本件抗告人
對於原法院所為抗告無理由之裁定（即九十五年一月九日九十五
年度抗字第五號）再為抗告，係以：依最高法院判例意旨，認定
法官執行職務是否有偏頗之虞之標準，在於審判是否有不公平之
情形，祇要有不公平審判之懷疑，即是執行職務有偏頗之虞之情
形，當事人即有權聲請法官迴避。綜觀臺灣臺北地方法院九十三
年度智字第七號損害賠償事件，承辦法官汪漢卿十次開庭及不循
裁定程序限制伊影印卷宗之客觀情事，足疑其為不公平審判。伊
已具體指摘該事件不公平審判之客觀情事，並已提出即時可供調
查之證據，伊於上開事件起訴後三個月內即聲請送鑑定，乃汪法
官以該事件歷經二年審理而斥責伊未及時聲請，根本無從獲得公
平審判之機會。伊主張相對人O2 Micro International Limited
（下稱O2 Micro）等被告明知系爭型號MP１０１１A 、MP１０１
５兩產品僅為「IC」，不包含電壓源、負載與變壓器，不可能侵
害１５２、３１８號專利，O2 Micro等被告卻執登載不實之鑑定
報告，屢次聲請假處分、假扣押、強制執行、發布不實消息、召
開記者會、脅迫客戶等加害伊，雖歷經十次開庭，但並無獲得實
體審理機會，焉有公平審判之可能？且汪法官對伊聲請閱卷，僅
「口頭諭知」閱卷室不准代理人影印，而不以「裁定」為之，使
伊毫無抗告救濟之機會，更係法官執行職務有偏頗之虞。原裁定
不附理由，違反經驗法則與論理法則及最高法院判例，並有適用
民事訴訟法第二百四十二條顯有錯誤之情事，原裁定所涉及之法
律見解具有原則上之重要性云云，為其論據。但查原法院逐一審
視抗告人再為抗告所陳理由，認並無所涉及之法律見解具有原則
上重要性之情事，因以其再抗告不應許可，以裁定予以駁回，經
核於法並無違誤。抗告論旨，猶執陳詞，並以與原裁定基礎無涉
之理由，指摘原裁定不當，求予廢棄，非有理由。
據上論結，本件抗告為無理由。依民事訴訟法第四百九十五條之
一第一項、第四百四十九條第一項、第九十五條、第七十八條，
裁定如主文。
中    華    民    國  九十五  年    四    月    六    日
                      最高法院民事第八庭
                          審判長法官  朱  建  男
                                法官  顏  南  全
                                法官  許  澍  林
                                法官  鄭  傑  夫
                                法官  蘇  清  恭
      本件正本證明與原本無異
                                      書  記  官
中    華    民    國  九十五  年    四    月   二十   日
                                                      Ｋ


司法院資訊處製作；財團法人民間司法改革基金會備份。
